臺北高等行政法院判決　　　　　　　　　　　　　　　九十年度訴字第二○七四號
　　　　　　　　　　　　　　　.
　　原　　　告　甲○○　男民.
　　訴訟代理人　龍其祥律師
　　被　　　告　新竹縣稅捐稽徵處
　　代　表　人　乙○○兼代處.
　　訴訟代理人　丁○○
　　　　　　　　丙○○
　　　　　　　　戊○○
右當事人間因營業稅事件，原告不服財政部中華民國九十年一月十一日台財訴第00
00000000號再訴願決定，提起行政訴訟。本院判決如左：
　　主  文
原告之訴駁回。
訴訟費用由原告負擔。
　　事  實
一事實概要：原告未申請營業登記，於民國（以下同）八十一年至八十五年間借用聖
  烽營造工程有限公司（以下稱聖烽公司）、凱烽營造工程有限公司（以下稱凱烽公
  司）牌照承包如附件所示新竹縣竹東鎮頭重里集會所週邊充實環境改善工程等十五
  項工程（以下稱系爭工程），工程款計新台幣（以下同）九、三五三、六○○元（
  不含稅為八、九○八、一九○元），未報繳營業稅四四五、四一○元，案經法務部
  調查局新竹縣調查站（以下稱新竹縣調查站）以八十六年二月十七日（）新法字
  第○二一六號檢附有關之調查筆錄等函請被告處理。經被告審查結果，認違章成立
  ，以八十六年六月十二日八六新縣稅法字第五二三八號處分書，除補徵營業稅四四
  五、四一○元外，另依行為時營業稅法（九十年八月十三日修正公布，九十一年一
  月一日施行，名稱改為「加值型及非加值型營業稅法」，以下稱營業稅法）第五十
  一條第一款規定，按所漏稅額四四五、四一○元處三倍罰鍰一、三三六、二○○元
  （計至百元止）。原告不服，向被告申請復查結果，以八十七年三月十六日八六新
  縣稅法字第一六九二二號復查決定，未准變更。原告不服，向臺灣省政府提起訴願
  ，該府以八十七年七月二日八七府訴三字第一五四五六七號決定駁回，原告猶不服
  ，向財政部提起再訴願，亦遭九十年一月十一日台財訴字第○九○一三五○六五四
  號決定駁回，遂提起本件行政訴訟。
二兩造聲明：
　(一)原告聲明求為判決：
    1.再訴願決定、訴願決定及原處分均撤銷。
    2.訴訟費用由被告負擔。
　(二)被告聲明求為判決：如主文所示。
三兩造之爭點：
  原告是否有向聖烽公司、凱烽公司借牌承包系爭工程，而應補徵營業稅四四五、四
  一○元，及依營業稅法第五十一條第一款規定，按所漏稅額四四五、四一○元處三
  倍罰鍰一、三三六、二○○元（計至百元止）？
　(一)原告主張之理由：
    1.原告係聖烽公司之董事，執行公司承包之工程實為執行業務之行為，與吳永康
      、陳國鑌等所謂「下包」身份不同。因此，黃沐田於新竹縣調查站所稱：「‧
      ‧‧我所有的下包使用我公司的執照時，均以總工程款除以一．○五再乘以○
      ．○五來收取牌照稅‧‧‧」「‧‧‧前述工地負責人，除我之外，餘均係由
      我提供凱烽或聖烽公司執照予該等包商承包工程，或由我承包工程後再轉包予
      下包施工‧‧‧」等語，係就陳國鑌、梁榮石、李如堂等請款紀錄或買砂石代
      價之說明，另其被問及其有無實際參與工程作業時答稱：「除了我自己承包之
      工程由我親自發包施工外，借牌或已轉包之工程由工地負責人實際負責。」亦
      不能因此認定原告有向聖烽公司借牌營業。參以原告於調查筆錄中供稱：「因
      我係聖烽公司之股東（董事），該公司會將得標之工程讓我施作或監工，我並
      沒有所謂借公司牌照承包工程。」「該明細表上所列十七筆工程，確係聖烽公
      司要我施作或擔任監工之工程。」等語，足見原告並無借牌營業之行為。原告
      如擬承包該十七筆工程，僅須於公司得標後直接以董事身份執行該工程，再於
      年終分配盈餘即可，無須借牌承包工程。至原告稱計算公式計算費用，於領得
      工程款後由葉月蟬領走等語，係因公司承包竹東鎮公所工程後，原告代為墊付
      工程支出，嗣工程驗收後計算各項費用支出，由原告之妻子返還原告之墊款，
      並無何可議之處。
    2.於營建實務上，為符合法令而由數人合資成立營建公司，為合夥性質，因公司
      並無多餘資金，故於標得工程後，由有意承造之股東，先墊付工程費用實際施
      工承造，扣除公司應得之利潤後，由出資承造之股東取得工程款，應納之稅賦
      則由公司完納，並無漏稅。因公司實際參與投標，對外之法律責任由公司承擔
      ，僅內部之盈虧分紅由公司與股東相互約定而已，與公司向他人收取一定費用
      將營業執照出借他人，由借牌人自行估算投標金額，負擔風險損失之情形不同
      。再依黃沐田於偵查中所供：「工程的簽約都是我去簽的，他們沒有拿我的證
      照去簽，發票也是開我自己的發票。」等語（見台灣高等法院八十八年度上訴
      字第三八四五號八十八年十二月二十二日訊問筆錄），亦證原告無借牌情形。
    3.另原告於八十五年十二月二十六日新竹縣調查站之調查筆錄所供：「有支付前
      述費用給聖烽公司作為公司營運費用及繳稅之用」「帳冊內容即係我前述承包
      工程明細及稅捐資料」「前述計算方式係為聖烽公司作為營運費用及營業稅繳
      交之計算方式，並非借牌費用。另如我取得進項發票及薪資表則將５％營業稅
      之費用退還給我」等語，係因公司同時承包多筆工程，發生資金不足（總資本
      僅三百萬元）現象，由原告（董事）先墊付工程款，而與公司內部核算工程收
      支及分紅情形，並未提及借牌之情事，原處分竟認原告承認聖烽公司要原告施
      作其標得之部分工程，即屬坦承借牌承包工程之意，自屬率斷。
    4.台灣新竹地方法院檢察署檢察官以原告依稅負轉嫁之法理，由聖烽公司完納稅
      捐，國家之稅捐並無減少，不生漏稅結果，無所謂以不正方法逃漏稅捐，予以
      不起訴處分。原處分竟將起訴書中之說明：「若僅有漏報稅捐之消極行為，別
      無類似‧‧‧逃漏稅捐，僅能依行政處罰之法律上意見，解為檢察官亦不否認
      原告有漏稅之行為，自係斷章取義，殊不足採。
    5.又違反營業稅法第三十五條作為義務之規定規定，應依同法第四十九條處以罰
      鍰，至於同法第四十三條第三款係指營業人未辦妥營業登記，即開始營業，而
      有漏稅之事實時，為確定其漏稅額，特明定主管機關得依查得之資料核定其銷
      售額，並補徵之規定，非擬制未辦營業登記開始營業之行為為漏稅行為之規定
      ，至若營業人有此行為而無漏稅事實，應屬同法第四十五條「行為罰」之範疇
      。財政部七十九年八月三十日台財字第七八○四五八四六一號函釋說明二：「
      從事承攬工程，對外營業收取報酬之行為應於營業開始前申請營業登記，並繳
      納稅捐。違反規定者，依營業稅法第四十五條、第五十一條、稅捐稽徵法第四
      十四條及所得稅法第一○四條、第一一○條，追繳稅款，並處以罰鍰。」係就
      未申請營業登記而有營業之行為適用法律之概括說明。原處分以凡未依規定申
      辦營業登記而有營業之行為，不問是否有逃漏稅之結果，均依同法第五十一條
      第一項規定處罰，顯誤會該函釋意旨。且司法院釋字第三三七號解釋，已就與
      上開函釋意旨相同之財政部台財稅字第七六三七三七六號之解釋認為違憲，上
      開函釋應不再適用。
    6.原告應繳之稅額四四五、四一○元已由聖烽公司繳納，被告再向原告補徵，係
      重複課稅。若被告認退還聖烽公司四四五、四一○元後，即不生「重複課稅」
      問題，則本案即無「逃漏稅」可言，只是納稅義務人為原告或聖烽公司而已。
      原告既無逃漏稅之行為，即無營業稅法第五十一條第一項規定之適用，要僅違
      反營業稅法第四十五條之作為義務，請判決如訴之聲明。
    7.證據：台灣高等法院八十八年度上訴字第三八四五號案件八十八年十二月二十
      二日訊問筆錄影本。
　(二)被告主張之理由：
    1.補徵營業稅部分：
      (1)按「在中華民國境內銷售貨物或勞務及進口貨物，均應依本法規定課徵營業
        稅。」「營業稅之納稅義務人如左：一銷售貨物或勞務之營業人。‧‧‧」
        「提供勞務予他人，或提供貨物與他人使用、收益，以取得代價者，為銷售
        勞務。‧‧‧」營業稅法第一條、第二條第一項第一款及營業稅法第三條第
        二項定有明文。次按營業稅法第二十八條規定，營業人之總機構及其他固定
        營業場所，應於開始營業前，分別向主管稽徵機關申請營業登記。以及營業
        稅法第四十三條規定：「營業人有左列情形之一者，主管稽徵機關得依照查
        得之資料，核定其銷售額及應納稅額並補徵之：一‧‧‧三未辦妥營業登記
        ，即行開始營業，或已申請歇業仍繼續營業，而未依規定申報銷售額者。‧
        ‧‧」又「‧‧‧二凡從事承攬工程，對外營業收取報酬之行為，應於開始
        營業前申請營業登記，並繳納稅捐。違反規定者，應依營業稅法第四十五條
        、第五十一條，稅捐稽徵法第四十四條及‧‧‧追繳稅款，並處以罰鍰。‧
        ‧‧」亦經財政部七十九年八月三十日台財稅第七八○四五八四六一號函釋
        在案。
      (2)本件依據聖烽公司負責人黃沐田八十五年十月十八日新竹縣調查站調查筆錄
        坦承：「‧‧‧我所有的下包使用我公司的執照時，均以總工程款除以一．
        ○五再乘以○．○五來收取牌稅費用，並另收取等額之營業稅，若下包能提
        供發票予我，我則按發票上所載之稅金退還予下包，下包必須提供我與總工
        程款相等之發票及工資表，以供我報稅之用。」「前述工地負責人除我之外
        ，餘均由我提供凱烽或聖烽公司執照予該等包商承包工程，或由我承包後再
        轉包予下包施工‧‧‧」「除了我自己承包之工程由我親自發包施工外，借
        牌或已轉包之工程由工地負責人實際負責。」又問及前述扣押物是否做為向
        你借牌承包工程之包商，給付予你借牌費用之帳冊資料，經詳視後回答：「
        是的。」等語，及原告於八十五年十二月二十六日新竹縣調查站調查筆錄亦
        稱：「‧‧‧該明細表上所列十七筆工程，確係聖烽公司要我施做或擔任監
        工之工程」「我有支付前述費用給聖烽公司做為公司營運費用及繳稅之用」
        經新竹縣調查站提示所扣押之聖烽公司帳冊，原告即認證謂：「該帳冊內容
        即係我前述承包工程明細及稅捐計算資料，而簽領人葉月蟬是我的太太」「
        前述計算方式係為我取得物料進項發票及薪資表則將５％營業稅之費用退還
        給我」「聖烽公司向竹東鎮公所請領工程款後，扣除前述計算公式計算出來
        之營運費用及營業稅後，剩下之工資及營運獎金，悉數由我太太葉月蟬領走
        。」等語，顯證原告確有未辦營業登記而實際承做系爭工程情事。而原告訴
        稱：黃沐田於新竹調查站之供稱，並未具體指明原告有如何借牌情事，而係
        就所詢問之特定事項時，所為之概括籠統說明，被告以此認定原告有借牌營
        業，顯有可議乙節，查與事證不符。至於其於檢察官偵訊及台灣高等法院訊
        問時均稱沒有借牌，亦係事後之卸責之詞，不足採信。
      (3)再依新竹縣調查站所查扣之聖烽公司承包工程統計分析表及帳冊等觀之，其
        帳冊內就每筆工程，均以不含稅的工程款的百分之五分別計算牌稅及營業稅
        ，再按千分之一的稅率計算印花稅，要求實際承作工程者負擔，這些稅費由
        聖烽公司於工程款中扣除。又因系爭工程係以聖烽公司名義承包，故亦由聖
        烽公司開立銷貨發票向業主請領工程款，因此聖烽公司亦要求實際承作本件
        工程的原告就工程合約金額足額提供憑證（進項發票，或工資表）與聖烽公
        司充作進項成本，原告就其已提供進項憑證部分，其已付與聖烽公司之營業
        稅即可獲退還，原告亦有在該稅費計算記錄上簽名，該帳載記錄和聖烽公司
        及原告於新竹縣調查站所作調查筆錄所述情節均相符。而在聖烽公司的承包
        工程統計分析表中亦有「稅金收入」若干的記載，該稅金收入應即指實際承
        作工程者支付之牌稅費。綜上，原告既實際負擔該等工程合約之印花稅；其
        就工程款金額，未提供足額之進項憑證部分，亦需負擔營業稅，聖烽公司亦
        將工程款扣除營業稅、牌費及印花稅後之餘額交付予原告，而原告之妻亦有
        於聖烽公司之帳冊內簽名具領，顯見系爭工程雖係以聖烽公司名義承包，然
        實際承作者應即為原告無訛。
      (4)而原告主張係聖烽公司之董事，本件為執行公司業務乙節，然以原告承做之
        系爭工程，其工程款扣除牌費、印花稅及營業稅後之款項，均由原告之妻領
        取，並非歸公司所有，顯見系爭工程係由原告個人承作，而非原告以董事之
        身分，執行公司業務。
      (5)至原告主張其應繳之稅額已由聖烽公司以自己名義繳納營業稅，未生漏稅結
        果乙節。按營業稅法規定營業稅之納稅義務人為銷售貨物或勞務之營業人，
        原告既是實際承作系爭工程，並取得工程款收入者，為應納營業稅之納稅義
        務人，應依營業稅法第二十八條規定，於開始營業前，分別向主管稽徵機關
        申請營業登記，及依同法第三十二條、第三十五條規定辦理。原告縱有將應
        納之營業稅交付與聖烽公司，但因其並未依上開營業稅法第三十五條規定完
        成申報、繳納營業稅額之程序，有營業稅法第四十三條第三款規定之逃漏稅
        情事，原處分依法補徵並無不當。又台灣新竹地方法院檢察署八十六年度偵
        字第九二四、二九九五、三二五○號起訴書係認「稅捐稽徵法第四十一條所
        稱之『以不正當方法逃漏稅捐』，必具有與積極詐術同一型態，始與立法之
        本旨相符，如僅單純之不作為，別無逃漏稅捐之積極行為，即不能認與詐術
        同視，若僅有漏報之消極行為，別無類似詐術之不正當方法用以積極逃漏稅
        捐，僅能科以行政之罰鍰，尚不能遽論以該條之罪，‧‧‧」故上開起訴書
        雖認原告不能論以稅捐稽徵法第四十一條之罪，然並不否認其有漏報之行為
        ，且亦認其應科以行政罰之罰鍰，因此被告依營業稅法第五十一條規定補稅
        處罰，亦無違誤。至聖烽公司未實際承攬工程，而僅將營造業登記證提供予
        原告承攬工程，並代原告開立統一發票，其所申報之進銷項營業稅，是否有
        因此而溢繳營業稅款者，因本件尚在行政救濟程序中，屬未確定案件，俟本
        件確定後，自當依財政部八十八年四月二十二日台財稅第八八一九○九一九
        七號函釋核實退還，不生重複課稅之問題。
      (6)本件原告未辦營業登記而營業，原處分依核定之銷售額九、三五三、六○○
        元（含營業稅），依規定稅率計算之稅額為漏稅額，予以補徵所漏稅款四四
        五、四一○元，並無違誤。
    2.科處罰鍰部分：
      (1)按「納稅義務人，有左列情形之一者，除追繳稅款外，按所漏稅額處一倍至
        十倍罰鍰，並得停止其營業：一未依規定申請營業登記而營業者。‧‧‧」
        營業稅法第五十一條第一項第一款所明定。「本法第五十一條各款之漏稅額
        ，依左列規定認定之：一第一款至第四款，以核定之銷售額，第六款以核定
        之給付額，依規定稅率計算之稅額為漏稅額。二第五款，以經主管稽徵機關
        查獲因虛報進項稅額而實際逃漏之稅款為漏稅額。」「本法第五十一條各款
        之漏稅額，依左列規定認定之：1.第一款至第四款及第六款，以經主管稽徵
        機關依查得之資料，核定應補徵之應納稅額為漏稅額。2.第五款，以經主管
        稽徵機關查獲因虛報進項稅額而實際逃漏之稅款為漏稅額。」為行為時營業
        稅法施行細則第五十二條第二項所明定。又財政部八十六年八月十六日台財
        稅第八六一九一二二八○號函修正「稅務違章裁罰金額或倍數參考表」有關
        未依規定申請營業登記而營業者，經第一次查獲，按所漏稅額處三倍罰鍰。
        但於裁罰處分核定前已補辦營業登記，並已補繳稅款及以書面承認違章事實
        者，處二倍罰鍰。
      (2)本件原告未辦營業登記而營業，且未依規開立統一發票並報繳銷售額及應納
        額，致有漏稅情事，已如前述，原處分應補徵之應納稅額為漏稅額，據以處
        罰，又因其不符上開但書之減輕處罰規定，原處分按所漏稅額四四五、四一
        ○元處三倍罰鍰計一、三三六、二○○元（計至百元止），並無不洽。
    3.原告補充理由稱營業稅法第四十五條及第五十一條之規定，一為行為罰，一為
      漏稅罰，被告就未辦營業登記而有營業之行為，不問是否有逃漏稅之事實，均
      依第五十一條規定處罰，自嫌率斷乙節，按營業稅第四十五條係規定營業人未
      依規定申請營業登記者，除通知限期補辦外，處一千元以上一萬元以下罰鍰；
      逾期仍未補辦者，得連續處罰，此為行為罰之處罰規定。而同法第五十一條第
      一款係規定納稅義務人，未依規定申請營業登記而營業者，除追繳稅款外，按
      所漏稅額處一倍至十倍罰鍰，並得停止其營業，此為對漏稅所為之處罰規定。
      於財政部八十五年四月二十六日台財稅第八五一九○三三一三號函釋規定發布
      之前，納稅義務人同時觸犯行為罰及漏稅罰時，係採併罰主義，自上開函釋發
      布後，則採擇一從重處罰。本件原告未申請營業登記，自八十一年至八十五年
      間，借用聖烽公司、凱烽公司牌照承包系爭工程，工程款計九、三五三、六○
      ○元（含稅），逃漏營業稅四四五、四一○元，故本件同時觸犯行為罰及漏稅
      罰，被告遂擇重依營業稅法第五十一條第一款規定，除追繳稅款四四五、四一
      ○元外，另按所漏稅額處三倍罰鍰一、三三六、二○○元（計至百元止），並
      無違誤，請判決駁回原告之訴。
　　理  由
一按「營業稅之納稅義務人如左：一銷售貨物或勞務之營業人。‧‧‧」「提供勞務
  予他人，或提供貨物與他人使用、收益，以取得代價者，為銷售勞務。‧‧‧」「
  營業人有左列情形之一者，主管稽徵機關得依照查得之資料，核定其銷售額及應納
  稅額並補徵之：一‧‧‧。三未辦妥營業登記，即行開始營業，或已申請歇業仍繼
  續營業，而未依規定申報銷售額者。‧‧‧」「納稅義務人，有左列情形之一者，
  除追繳稅款外．按所漏稅額處一倍至十倍罰鍰，並得停止其營業：一未依規定申請
  營業登記而營業者。‧‧‧」營業稅法第二條第一項第一款、第三條第二項及第四
  十三條第三款、第五十一條第一款分別定有明文。
二本件原告未申請營業登記，涉嫌於八十一年至八十五年間借用聖烽公司、凱烽公司
  牌照承包系爭工程，工程款計九、三五三、六○○元（不含稅為八、九○八、一九
  ○元），未報繳營業稅四四五、四一○元，案經法務部調查局新竹縣調查站以八十
  六年二月十七日（）新法字第○二一六號檢附有關之調查筆錄等函請被告處理。
  經被告審查結果，認違章成立。原告雖主張其係聖烽公司之董事，乃執行公司業務
  ，並無向聖烽公司、凱烽公司借牌之情事。惟依下列事證，足認原告向聖烽公司借
  牌，包工包料承作系爭工程之事實：
  (一)聖烽公司負責人黃沐田於八十五年十月十八日新竹縣調查站調查筆錄供稱：「問
    ：（提示扣押物編號九─一，黃沐田下包請款紀錄）‧‧‧詳列有牌稅及營業稅
    之計算方式，是否即為一般你將公司執照借予其他包商收取之借牌費計算方式？
    另有所謂「退稅」，其意義何在？答：‧‧‧我所有的下包使用我公司的執照時
    ，均以總工程款除以一．○五再乘以○．○五來收取牌稅費用，並另收取等額之
    營業稅，若下包能提供發票予我，我則按發票上所載之稅金退還予下包，下包必
    須提供我與總工程款相等之發票及工資表，以供我報稅之用。」「問：（提示扣
    押物編號十一，七十九年─八十五年度凱烽、聖烽營造工程有限公司承包工程統
    計分析表）前述分析表工地負責人一欄所載姓名，是否即係向凱烽或聖烽公司借
    牌承包工程之包商？詳情為何？答：（經詳視后回答）前述工地負責人除我之外
    ，餘均係由我提供凱烽或聖烽公司執照予該等包商承包工程，或由我承包後再轉
    包予下包施工‧‧‧」「除了我自己承包之工程由我親自發包施工外，借牌或已
    轉包之工程即由工地負責人實際負責。」「‧‧‧聖烽公司自八十四年三月迄今
    年九月止，‧‧‧總工程款約有一億一千餘萬元，牌稅收入約有五百四十餘萬元
    。」等語。
  (二)原告於八十五年十二月二十六日新竹縣調查站調查筆錄中，除否認有借牌乙事外
    亦稱：「是的，該明細表上所列十七筆工程，確係聖烽公司要我施做或擔任監工
    之工程。」「我有支付前述費用（本院按指營業稅、牌稅及印花稅）給聖烽公司
    做為公司營運費用及繳稅之用。」「問：（提示八十五年十月十八日扣押物編號
    十二─一聖烽公司帳冊第一─三十頁）該帳冊內容是否即係你前述承包工程明
    細及牌稅金額資料，又簽領人葉月蟬與你關係如何？答：（經詳視后做答）是的
    ，該帳冊內容即係我前述承包工程明細及稅捐計算資料，而簽領人葉月蟬是我的
    太太。」「前述計算方式（本院按即以總工程款除以一．○五再乘以○．○五，
    再乘以二）係為聖烽公司做為營運費用及營業稅繳交之計算方式，‧‧另如我取
    得物料進項發票及薪資表，則將５％營業稅之費用退還給我。」「聖烽公司向竹
    東鎮公所請領工程款後，扣除前述計算公式計算出來之營運費用及營業稅後，剩
    下之工資及營運獎金，悉數由我太太葉月蟬領走。」「問：你前述工程實作有關
    下包材料款項發票，是否均由你交予聖烽公司，以做為該公司進項發票登帳？答
    ：是的。問：你提供聖烽公司進項發票，該公司有無退還發票稅金予你？答：有
    的。」等語，顯證原告確有未辦營業登記而實際承做系爭工程情事。
  (三)此外，並有工程明細表、帳冊、七十九至八十五年度承包工程統計分析表等影本
    附原處分卷可按。揆諸原處分卷第一至三十九頁工程統計分析表，「工地負責人
    」欄內原告列名於其中；而依第五十九頁至第七十三頁進項憑證、來憑證等帳冊
    紀錄，聖烽公司與原告結帳時，係扣除營業稅、牌稅、印花稅等項，或加上退稅
    後，由原告之配偶葉月蟬於帳冊內簽收，間復載有「尚欠憑證」「沒有欠憑證」
    「沒有欠稅金」等情，核與黃沐田及原告於上開調查筆錄所供相符，且上開調查
    筆錄係分別經黃沐田及原告代表人張進興親閱確認無訛後始簽章，應可採據，在
    無其他證據足以顯示上述供詞不實下，本院認無另行傳訊證人黃沐田之必要。綜
    之，原告承作系爭工程，應依規定申請營業登記，並繳納營業稅法，始稱適法。
    然原告未辦妥營業登記，卻以借牌方式營業，未申報銷售額繳納營業稅，自有未
    合。原告主張其係並非借牌，無短漏開統一發票乙節，不足採取。
  (四)又聖烽公司代表人黃沐田及原告等人涉犯刑法第二百十六條、第二百十五條行使
    業務登載不實文書罪、同法第二百十六條、第二百十五條行使使公務員登載不實
    文書罪、黃沐田另涉犯修正前商業會計法第六十六條第一款製作不實會計憑證罪
    ，雖分別經台灣高等法院於八十九年七月十八日以八十八年度上訴字第三八四五
    號刑事判決無罪確定在案，惟上開判決另就渠等涉犯逃漏或幫助逃漏稅罪責部分
    ，認未據起訴，不得併予審理；聖烽公司借牌予他人部分，是否有違營造業登記
    規則第三十一條第一項第三款規定，認應由內政部主管機關撤銷其營業登記，乃
    另一問題等語，有上開判決影本附原處分卷可參，則尚難因渠等涉犯刑事責任部
    分經法院判決無罪確定，即憑以逕認原告無借牌之事實；而渠等涉犯稅捐稽徵法
    第四十一條部分，雖經台灣新竹地方法院檢察署檢察官於八十六年度偵字第九二
    四、二九九五、三三五○號起訴書證據並所犯法條欄三不另為不起訴處分，惟本
    院不受該見解之拘束；至於黃沐田於上開案件檢察官偵查中改稱沒有借牌，他們
    （本院按其中之一指原告）都是我的工頭等語，及於台灣高等法院調查時改稱：
    沒有借牌給原告等語，核係事後卸責及迴護之詞，尚難採信，均併此敘明。
三綜上所述，被告認本件違章成立，除補徵營業稅四四五、四一○元外，另依營業稅
  法第五十一條第一款規定，按所漏稅額四四五、四一○元處三倍罰鍰一、三三六、
  二○○元（計至百元止），於法並無不合，並無重複處罰情事，原告此部分之主張
  ，尚有誤會，一再訴願決定遞予駁回，亦無不當，均應予以維持。原告徒執前詞，
  聲請撤銷原處分及一再訴願決定，為無理由，應予駁回。
據上論結，本件原告之訴為無理由，爰依行政訴訟法第九十八條第三項前段，判決如
主文。
中　　華　　民　　國　　　九十一　　年　　　一　　　　月　　三十一　　　日
                 臺 北 高 等 行 政 法 院   第 二 庭
                                審 判 長 法  官 王立杰
                                         法  官 黃本仁
                                         法  官 陳雅香
右為正本係照原本做成。
如不服本判決，應於送達後二十日內，向本院提出上訴狀並表明上訴理由，如於本判
決宣示後送達前提起上訴者，應於判決送達後二十日內補提上訴理由書（須按他造人
數附繕本）。
中　　華　　民　　國　　　九十　　年　　　二　　　　月　　　三　　　　日
                                     法院書記官 鄭聚恩
